臺灣臺南地方法院刑事判決　　　　　　　 94年度易字第573號
公　訴　人　臺灣臺南地方法院檢察署檢察官
被　　　告　甲○○
上列被告因違反毒品危害防制條例案件，經檢察官提起公訴（94
年度毒偵字第1132號），被告於準備程序期日就被訴事實為有罪
陳述，本院裁定由受命法官獨任進行簡式審判程序，並判決如下
：
    主  文
甲○○連續施用第二級毒品，累犯，處有期徒刑捌月。
扣案之第二級毒品安非他命壹小包（含袋重共貳點捌公克）沒收
銷燬。
    事  實
一、甲○○曾於民國88年間，因施用毒品案件，經本院以88年度
    毒聲字第3013號裁定送觀察、勒戒後，認無繼續施用毒品之
    傾向，經臺灣臺南地方法院檢察署檢察官於88年10月29日，
    以88年度毒偵字第483號為不起訴處分確定在案；另於89年
    間，又因施用毒品案件，經台灣台東地方法院以89年度毒聲
    字第266號裁定送觀察、勒戒後，認有繼續施用毒品之傾向
    ，再經該院以89年度毒聲字第320號裁定令入戒治處所強制
    戒治1年，於90年6月28日戒治期滿出所。復於92年間，又因
    施用毒品及妨害自由等案件，經本院分別判處有期徒刑4月
    、3 月，經裁定定應執行有期徒刑6月，於94年3月21日執行
    完畢。又於93年間，再因施用毒品案件，經本院於94年4月7
    日，以93年度簡字第2701號判決有期徒刑5月確定，現在執
    行中（於94年7月22日入監）。詎其猶未戒除毒品惡習，明
    知安非他命係毒品危害防制條例第2條第2項第2款所明定之
    第二級毒品，禁止非法持有及施用，竟於上開強制戒治執行
    完畢釋放後5年內，復基於施用第二級毒品安非他命之概括
    犯意，自94年4月25日起，至同年4月30日止，連續在高雄縣
    鳳山路錦田路161號「簡愛汽車旅館」218室內處所，將安非
    他命放在鋁箔紙上燒烤，使其產生白煙，再以鼻子吸食之方
    式，施用第二級毒品安非他命，每日約施用1、2次。嗣經警
    於94年4月30日下午4時30分許，在上揭「簡愛汽車旅館」21
    8室內查獲甲○○涉犯另件槍擊案時，在甲○○上述施用第
    二級毒品安非他命之犯行被發覺前，甲○○主動自行提出藏
    放於其褲袋內之安非他命1小包（含袋重2．8公公克），向
    警自首其施用第二級毒品安非他命，並表示願接受裁判。嗣
    經警查扣上述一小包安非他命。
二、案經臺南縣警察局歸仁分局報請臺灣臺南地方法院檢察署檢
    察官偵查起訴。
    理  由
一、本件被告甲○○所犯為死刑、無期徒刑或最輕本刑為3年以
    上有期徒刑以外之罪，被告於準備程序中就被訴事實為有罪
    陳述，經法官當庭告知簡式審判程序之旨，並聽取公訴人之
    意見後，爰依刑事訴訟法第273條之1第1項規定，裁定由受
    命法官獨任進行簡式審判程序，合先敘明。
二、右開事實，迭據被告甲○○於警詢、檢察官偵查時暨本院準
    備程序及審理中坦承不諱（見警卷第2、4頁、偵查卷第25
    頁、本院94年8月17日準備程序及審判筆錄），且被告於上
    述被警查獲時所採取尿液，經送檢驗結果檢出有安非他命陽
    性反應，此有長榮大學94年5月12日確認報告1份附卷可稽（
    見偵查卷第33頁），復有查扣上述安非他命1小包、照片2張
    及毒品初步檢驗報告單1份在卷足資佐證（見警卷第9至10頁
    ），被告上開自白核與事實相符。本件事證至臻明確，犯行
    洵堪認定。
三、論罪科刑
  (1)按觀察、勒戒或強制戒治執行完畢後，5年以內再犯毒品危
    害防制條例第10條之罪者，檢察官應依法追訴，同條例第23
    條第2項定有明文。查本件被告因施用毒品案件，經本院以
    88年度毒聲字第3013號裁定送觀察、勒戒後，認無繼續施用
    毒品之傾向，經臺灣臺南地方法院檢察署檢察官於88年10月
    29日，以88年度毒偵字第483號為不起訴處分確定在案；另
    於89年間，又因施用毒品案件，經台灣台東地方法院以89年
    度毒聲字第266號裁定送觀察、勒戒後，認有繼續施用毒品
    之傾向，再經該院以89年度毒聲字第320號裁定令入戒治處
    所強制戒治1年，於90年6月28日戒治期滿出所等情，有上開
    不起訴處分書、本院92年度毒聲字第320號裁定及台灣高等
    法院被告全國前案紀錄表在卷可憑。其於強制戒治執行完畢
    後5年內再犯本件施用毒品海洛因罪，即應依法追訴、審理
    。
  (2)次按，安非他命係毒品危害防制條例第2條第2項第2款所明
    定之第一級毒品，禁止非法持有及施用，查被告又非法施用
    安非他命，核其所為，係犯毒品危害防制條例第10條第2項
    之施用第二級毒品罪，被告先後多次施用第二級毒品之犯行
    ，時間密接，以同一手法，反覆實施，所犯又係構成犯罪要
    件相同之罪名，顯係基於概括之犯意，為連續犯，應依刑法
    第56條之規定論以一罪，並加重其刑。被告多次持有第二級
    毒品安非他命並進而施用，其持有之低度行為應為施用之高
    度行為所吸收，不另論罪。被告於92年間，因施用毒品及妨
    害自由等案件，經本院分別判處有期徒刑4月、3月，經裁定
    定應執行有期徒刑6月，於94年3月21日執行完畢之事實，業
    據其供明在卷，並有台灣高等法院被告全國前案紀錄表在卷
    可憑。其於有期徒刑執行完畢後5年內再犯本件之罪，為累
    犯，應依刑法第47條規定加重其刑。被告有兩種以上刑之加
    重，應依刑法第70條之規定遞加之。次按刑法第62條所謂發
    覺，固非以有偵查犯罪權之機關或人員確知其人犯罪無誤為
    必要，而於對其發生嫌疑時，即得謂為已發覺；但此項對犯
    人之嫌疑，仍須有確切之根據得為合理之可疑者，始足當之
    ，若單純主觀上之懷疑，要不得謂已發生嫌疑，最高法院72
    年台上字第641號著有判例。查，被告甲○○因涉犯另件槍
    擊案，經警佈線於上述時、地查獲時，即主動自行提出藏放
    於其褲袋內之安非他命一小包一節，已據其陳明在卷，並有
    卷附之警訊筆錄可憑（見警卷第2頁）；又本件係警佈線追
    查另件槍擊案，為員警安全，有瞭解被告行蹤及生活習性之
    必要。而線民僅告知被告在受觀察勒戒前曾有吸毒情形，但
    不知現在是否仍在吸毒。警方亦僅就被告毒品前科研判，並
    無任何被告吸食毒品之證據等情，亦有臺南縣警察局歸仁分
    局94年7月28日南縣歸警三字第0940019629號、94年8月15日
    南縣歸警三字第0940020 743號函及94年8月15日本院電話記
    錄表在卷足稽。準此以觀，本案在被告主動自行從藏放於其
    褲袋內提出一小包安非他命，並表示其有吸食安非他命之前
    ，警方僅係依線民告知被告在受觀察勒戒前曾有吸毒情形，
    另警方亦僅就被告有毒品前科研判而已，尚無任何被告有吸
    食毒品之確切證據存在，因此，自難謂就本案被告吸食毒品
    犯行，警方已得為合理之可疑。則揆之前揭判例意旨，被告
    上述所為，尚核與刑法第62條前段自首規定相符，應依法減
    輕其刑。又本件刑有加重及減輕，應依刑法第71條第1項規
    定，先加後減。審酌被告前因施用毒品經送觀察、勒戒、強
    制戒治處分及刑之執行完畢後，猶不思戒絕革除惡習，再犯
    本罪，顯未因前觀察、勒戒、強制戒治之治療處分及刑之執
    行，而記取教訓，殊屬不該；第念被告施用毒品之犯行，在
    性質上乃屬自我戕害身心健康之行為，且被告犯後坦承犯行
    ，當庭深表悛悔之意，犯後態度尚佳，暨其前於92、93年間
    ，另所犯之施用毒品罪，業經分別判處有期徒刑4月、5月確
    定在案等一切情狀，爰量處如主文所示之刑（按檢察官亦當
    庭求刑有期徒刑8月，被告對於檢察官求刑，亦表示無何意
    見）。
四、扣案之第二級毒品安非他命1小包（含袋重共2點8公克）係
    屬查獲之毒品，不問屬於犯人與否，應依毒品危害防制條例
    第18條第1項前段之規定宣告沒收銷燬之。
據上論斷，應依刑事訴訟法第273條之1第1項、第299條第1項前
段、毒品危害防制條例第10條第2項、第18條第1項前段、刑法第
11條前段、第56條、第47條、第62條前段，判決如主文。
本案經檢察官周文祥到庭執行職務
中　　華　　民　　國　　94　　年　　8 　　月　　31　　日
　　　　　　　　　刑事庭法　官　翁慶珍
以上正本證明與原本無異。
如不服本判決，應於判決送達後10日內，向本院提出上訴狀。
　　　　　　　　　　　　書記官　秦復華
中　　華　　民　　國　　94　　年　　8　　月　　31　　日
附錄本件論罪科刑法條全文
毒品危害防制條例第10條
施用第一級毒品者，處 6 月以上 5 年以下有期徒刑。
施用第二級毒品者，處 3 年以下有期徒刑。
毒品危害防制條例第18條
查獲之第一、二級毒品及專供製造或施用第一、二級毒品之器具
，不問屬於犯人與否，均沒收銷燬之；查獲之第三、四級毒品及
製造或施用毒品之器具，無正當理由而擅自持有者，均沒入銷燬
之。但合於醫藥、研究或訓練之用者，得不予銷燬。
前項合於醫藥、研究或訓練用毒品或器具之管理辦法，由法務部
會同行政院衛生署定之。
